# **Cédric Delanchy**

PM/PO Freelance

contact@cedric-delanchy.com linkedin.com/in/cedricdelanchy/fr github.com/Cedric-Delanchy

+337.85.73.46.39



Ma carrière dans le domaine du numérique et de l'entrepreneuriat m'a permis d'endosser des responsabilités dans divers contextes, me conférant une expertise approfondie en analytique, en développement de produits digitaux, ainsi qu'en data et marketing. Ce parcours m'a permis de collaborer et contribuer à des stratégies innovantes tout en travaillant avec des équipes transversales pour favoriser l'atteinte d'objectifs et créer de la valeur. Ma maîtrise des données et des outils analytiques me permet de relever les défis liés aux produits et à la data, en mettant l'accent sur les objectifs stratégiques et les opportunités de développement.

# COMPETENCES

- Compréhension stratégique
- Analyse de données
- Gestion de produits digitaux ou data
- Conception fonctionnelle & Uster Stories
- Animations d'ateliers ou comités
- Gestion de projet & Méthodologie Agile
- Coordination d'équipes transverses
- Résolution de problèmes

# OUTILS

- SQL
- DBT
- Fivetran
- BigQuery
- Make/Zapier/N8N
- Looker/Power BI/Metabase
- Segment
- Mixpanel
- Hotjar
- Customer.io
- Clickup/Notion/Trello
- Cookiebot
- Canny.io

# CLIENTS

- Air France
- Auchan
- Voyages SNCF
- Europcar
- SFL (groupe FNAC) Cdiscount

### **EXPERIENCE**

- Freelance Product Manager / Product Owner
  - 09/24 Aujourd'hui, Lille
- **Startup Mentor Euratechnologies** 
  - 02/24 06/24, Lille
- Freelance Teacher LE WAGON

01/24 - 06/24, Lille & Remote

**CPO/Co-Founder - THE TRICKS NETWORK** 

03/21 - 08/23, Lille & Remote

E-Commerce Trading Manager - SNOOZE.COM.AU

02/19 - 09/19, Melbourne (Australie)

E-Commerce Manager AU/NZ - EUROPCAR

05/17 - 11/18, Melbourne (Australie)

Website Manager AU/NZ - EUROPCAR

05/15 - 05/17, Melbourne (Australie)

**Consultant E-Business/Web Analytics - CGI** 

11/11 - 04/14, Lille

**Chef de projet E-Commerce - C2B Interactive** 

08/08 - 11/11, Lille

### EXPERIENCES DETAILLEES

09/2024 - Aujourd'hui | Lille, France |

#### PRODUCT MANAGER - PRODUCT OWNER

Freelance

- Concevoir, créer ou refondre des produits/services digitaux innovants.
- Gestion et priorisation de backlog.
- Accentuer et optimiser l'exploitation des données pour la prise de décision produit.
- Coordonner des équipes multidisciplinaires.
- Digitaliser et automatiser des processus métier.
- **Discovery** et amélioration de parcours client.
- Elaborer des feuilles de route produits alignées sur les objectifs.
- Réaliser des analyses approfondies dans une optique d'amélioration produit.

01/2024 - 06/2024 Lille & remote, France

#### TEACHER BOOTCAMP DATA ANALYST

Le Wagon - Freelance

Lead teacher sur les sujets Tracking & GTM, DBT and Reverse ETL.

03/2021 - 08/2023 Lille & remote, France

#### CPO / CO-FOUNDER

The Tricks Network - CDI

En mixant media et technologies, The Tricks Network avait pour ambition de créer un écosystème digital à destination de l'industrie des sports extrêmes, des riders et de la communauté.

- Piloter et gérer le développement des produits digitaux du discovery jusqu'au delivery.
- Implémenter et exploiter la stack analytique.
- Assurer la **conformité** avec la législation, les **bonnes pratiques** et les règles RGPD.
- **Identifier les opportunités** de monétisation et **concevoir** des fonctionnalités in-app pour renforcer l'engagement utilisateur.
- **Établir les processus** et les **méthodologies projet** pour le développement des produits.
- **Conseiller** les équipes sur le positionnement des produits et les stratégies de mise sur le marché.

02/2019 - 08/2019 Melbourne, Australie

#### E-Commerce Trading Manager

Snooze.com.au - CDI

- Gérer le point de vente en ligne et l'expérience utilisateur afin de stimuler les ventes en ligne et le trafic en magasin, conduisant à une augmentation de +57 % des transactions en ligne en 5 mois.
- Planifier et gérer la roadmap e-commerce.
- Alimenter, prioriser et coordonner le backlog pour **maximiser la valeur délivrée** aux clients et prospects.
- Surveiller l'exactitude et la pertinence des contenus, incluant les campagnes stratégiques, les informations produits et les plans d'action spécifiques.
- Identifier, suivre et analyser les KPIs pour **faciliter la prise de décision**.
- Collaborer et coordonner l'ensemble des équipes transverses et partenaires.
- Élaborer des **réflexions stratégiques** afin d'**influencer les changements** au sein de l'organisation, d'améliorer la délivrabilité, la productivité, la compétitivité et de **maximiser le retour sur investissement**.

05/2017 - 11/2018 Melbourne, Australie

### E-Commerce Manager Australie & Nouvelle-Zélande

Europcar - CDI

- Gérer l'activité e-Commerce & Direct to brand des marchés AU/NZ conduisant à +7%
  YoY de revenu pour le marché australien et +20% YoY pour le marché Néo-Zélandais.
- Produire, analyser et présenter les indicateurs auprès des stakeholders (hebdos, mensuels et ad hoc)
- Diriger et piloter les plans d'actions locaux afin de **générer de la croissance** et **améliorer l'expérience client**.
- Développer et déployer le plan commercial local dans une optique de Inbound/Outbound.
- **Travailler conjointement** avec les parties prenantes pour coordonner le plan d'action digital.
- Manager l'équipe e-commerce (2 collaborateurs).

05/2015 - 05/2017 Melbourne, Australie

Website Manager Australie & Nouvelle-Zélande

Europcar - CDI

11/2011 - 04/2014 Lille, France Consultant E-Business & Web Analytics

CGI- CDI

- Répondre aux appels d'offres, animer des ateliers de conception, comprendre les besoins et exigences, concevoir et rédiger des spécifications, piloter des projets et équipes pluridisciplinaires...
- Air France: Migration du tracking web vers un TMS et responsable de l'outil BI
- **Auchan** : création d'un site e-commerce avec intégration d'un outil communautaire tiers
- **Voyages SNCF** : création du site "Mon chauffeur" (réservation de taxis ou VTC)
- **SFL**: refonte du site corporate

## DIPLOMES/CERTIFICATIONS

12/2023 Certification Data Analyst

*Lille* Le Wagon

02/2021 Certification Product Owner

Online OpenClassrooms

07/2020 Certification Maîtrise de la Qualité en projet Web

**Online** OPQUAST

08/2018 Master Management de Projet E-Business

*Lille, France* IMMD

**LANGUES** ANGLAIS Bilingue FRANCAIS Natif